【裁判字號】    87,重訴,318
【裁判日期】    920310
【裁判案由】    給付加工報酬
【裁判全文】
臺灣士林地方法院民事判決  八十七年度重訴字第三一八號
    原      告    鏮瑞物流服務股份有限公司（即詮鋼企業股份有限公司）
    法定代理人    張有讓
    訴訟代理人    劉岱音律師
    複  代理人    黃英哲律師
                  乙○○      住台北市○○○路○段二十三號四樓
    被      告    大福先鋒股份有限公司
                              設台北市○○○路○段二０二號六樓
    法定代理人    甲○○○    .
    訴訟代理人    李岳霖律師
右當事人間給付加工報酬事件，本院判決如左：
    主    文
被告應給付原告新台幣壹仟陸佰伍拾肆萬貳仟捌佰壹拾貳元及自民國八十七年九月二
十四日起，至清償日止，按年息百分之五計算之利息。
原告其餘之訴駁回。
訴訟費用由被告負擔。
本判決第一項於原告以新台幣伍佰伍拾貳萬元供擔保後，得假執行；被告如於假執行
程序實施前，以新台幣壹仟陸佰伍拾肆萬貳仟捌佰壹拾貳元為原告供擔保後，得免為
假執行。
原告其餘假執行之聲請駁回。
    事實及理由
一、被告之法定代理人原為平井公碩，嗣於民國九十年十月二日變更為甲○○○，有
    公司基本資料查詢單一紙可稽，被告聲明由新的法定代理人承受訴訟，應予准許
    。又原告之法定代理人原為范敏芳，嗣於八十八年七月十五日變更為張有讓，原
    告並於九十年十二月七日更名為鏮瑞物流股份有限公司，有原告所提變更登記事
    項卡影本可憑，原告聲明由新的法定代理人承受訴訟，亦應准許。又原告於八十
    九年九月十五日起訴時係請求被告給付原告新台幣（以下同）一千七百六十八萬
    四千三百三十九元及自起訴狀繕本送達翌日起，至清償日止，按年息百分之五計
    算之利息，嗣減縮聲明請求被告給付一千六百五十四萬三千二百四十八元及自起
    訴狀繕本送達翌日起，至清償日止，按年息百分之五計算之利息，符合民事訴訟
    法第二百五十五條第一項第三款之規定，應予准許。
二、原告起訴主張：
  (一)原告於八十六年二月一日與被告簽訂基本合約書，由被告委託原告製造自動倉庫
    用的ＲＡＣＫ等製品及其加工等業務，並約定就報酬之計算，於第一件以每件委
    託費用（即材料費及管理費）乘以一．○七八為報酬，再加計營業稅百分之五。
    第二件以後，則以每件委託費用乘一．一五為報酬，再加計營業稅百分之五。計
    被告迄今尚積欠原告四筆委託製造加工上開製品之報酬為一千六百五十四萬三千
    二百四十八元。茲詳述如后：
    1.材料費部分：
      國喬案：
      (1)依台北市結構工程工業技師公會九十年十一月十二日九○北結師鑑字第一
          三二七號鑑定報告（以下簡稱系爭鑑定報告）之進料費用為二千三百零一
          萬四千四百零三元。
        (2)證人鄭順昌即系爭工程方型鋼管及圓型鋼管材料出賣人於九十一年九月十
          九日  鈞院審理中証稱「鋼管製造於方管轉換成圓管的方式計算，會有誤
          差」、「方管製作方式：『長＋寬×2÷3.14減厚度』乘以厚度乘以
          0.02466等於一米公斤重量。」故本件國喬案方管鑑定單位以ＪＩＳ標準
          單位核算方管材料重量，與原告購買材料之核算重量不同，即ＪＩＳ標準
          單位核算國喬案方管材料重量為六十二萬九千五百一十三．二公斤，而依
          證人鄭順昌之證詞原告購料之方管重量核算為六十四萬九千三百四十七．
          九九公斤，再加上購買材料時預計材料耗損需多購約百分之二即一千一百
          四十一．○一公斤，共計購入之方管材料重量為六十五萬零四百八十九公
          斤（649347.99+1141.01=650489），與鑑定報告相差二萬零九百七十五．
          八公斤（000000-000000.2=20975.8）又方管每公斤一十三．六元，依證
          人鄭順昌之證詞原告至少應購之材料費為八百八十四萬六千六百五十元（
          650489×13.6=8,846,650.4），惟原告實際購入之材料費為八百九十萬
          零四千二百六十一元（未含稅）（1,057,143 +872,534+925,907+850,000
          +875,575+585,143+850,000+487,297+585,143+1,325,649+489,870 =
          8,90 4,261），與鑑定報告所計算之方管材料費八百五十六萬一千三百八
          十元（不含扣除下腳料）相差三十四萬二千八百八十一元（8,904,261-
          8,561,380=342,881），故應再增加三十四萬二千八百八十一元。  
        (3)再加計C型鋼追加施作排煙窗，長102.4M×寬30.6M×2排，使用100×50×
          20×2.35（單位重量406KG），重量102.4×30.6×2×4.06=25443KG，每
          公斤單價一十六元，計四十萬七千零八十八元（此部分鑑定報告以無圖無
          法計算，惟實際現場有施作排煙窗而原施工圖則無）。
        (4)物料費用七十九萬六千七百七十六元。
        (5)製造費用：一千三百一十六萬零九百八十六元。
        (6)租金支出費用：五十五萬五千元。
        (7)共計三千八百二十七萬七千一百三十四元。加計利潤百分之十五及營業
          稅百分之五，計被告應給付國喬案材料費部分之報酬為四千六百二十一
          萬九千六百三十九元。（38,277,134×1.15×1.05=46,219,639）。
      黑松案：
        (1)依鑑定報告進料費用為二百三十一萬四千八百七十九元。
        (2)物料費用六萬二千零五十七元。
        (3)製造費用八十九萬八千零八十六元。
        (4)共計三百二十七萬五千零二十二元加計利潤百分之十五及營業稅百分之五
          ，計被告應付黑松案材料費部分之報酬為三百九十五萬四千五百八十九元
          。
      橡樹案：
        (1)依鑑定報告進料費為七十六萬二千元。
        (2)製造費用四十一萬八千零八十二元。
        (3)物料費用二千六百四十元。
        (4)共計一百一十八萬二千七百二十二元，加計利潤百分之十五及營業稅百分
          之五，計被告應付橡樹案材料費用部分之報酬為一百四十二萬八千一百三
          十七元。惟因原告起訴狀就此部分僅請求一百三十七萬五千四百七十元，
        故仍依一百三十七萬五千四百七十元計算橡樹案材料費用部分之報酬。
      台光案：
        (1)依鑑定報告進料費為二十四萬八千九百九十二元。
        (2)製造費用一十萬九千九百八十四元。
        (3)共計三十五萬八千九百七十六元，加計利潤百分之十五及營業稅百分之五
          ，計被告應付台光案材料費用部分之報酬為四十三萬三千四百六十四元（
        358,976×1.15×1.05=433,464）惟因原告起訴就此部分僅請求四十三萬
          零八百三十一元，故仍依四十三萬零八百三十一元計算台光材料費用部分
          之報酬。
      共計材料費用部分之報酬為五千一百九十八萬零五百二十九元。
    2.管理費部分：
      八十六年六月份管理費，共計九十三萬三千七百七十三元。
      八十六年七月份管理費，共計一百一十二萬一千三百二十九元。
      八十六年八月份管理費，一百一十六萬七千六百一十六元。
      八十六年九月份管理費，共計一百六十一萬三千一百八十五元。
      八十六年十月份管理費，共計一百五十六萬六千五百二十三元。
      八十六年十一月份管理費，共計一百五十四萬五千八百七十六元。
      八十六年十二月份管理費，共計一百二十九萬三千四百一十元。
      八十六年六月至十二月份共提撥獎金八十六萬四千七百四十九元，經原告核
        發予員工節日獎金、年終獎金、工作獎金及資遣費等，共計六十九萬九千一
        百零三元，差額為一十六萬五千六百四十六元。
      計八十六年六月份至十二月份之管理費（不含利潤15%及營業稅5%）為九百
        二十四萬一千七百一十二元。（933,773+1,121,329+1,167,616+1,613,185+
        1,566,523+1,545,876+1,293,410=9,241,712）扣除提撥獎金與實際核發獎
        金之差額一十六萬五千六百四十六元，共計應為九百零七萬六千零六十六元
      黑松案一月份之管理費用，共計為一百一十二萬八千零九十四元。
      黑松案二月份之管理費用，共計為一百一十六萬四千二百六十三元。
      黑松案三月份之管理費用，共計為一百二十七萬九千一百八十元，加計營業
        稅百分之五，應為一百三十四萬三千一百三十九元。
      八十七年四、五、六月份管理費：被告於八十七年三月至六月期間雖未委託
        製造，惟因系爭契約第十一條約定原告未取得被告之承諾，不得接受其他公
        司之轉包、加工等，故縱未委託製造，被告仍需支付原告管理費用，依兩造
        協議，管理費用實報實銷至八十七年三月，自八十七年四月起每月支付原告
        四十三萬管理費，每三個月為一期結算一次，故八十七年四、五、六月份各
        為四十三萬元，共計為一百二十九萬元，加計百分之五營業稅，應為一百三
        十五萬四千五百元。
      又八十六年六月至八十七年二月，原告施作被告委託之國喬案、黑松案、橡
        樹案及台光案之工程，依約報酬應加計百分之十五之利潤及營業稅百分之五
        ，故被告應給付之報酬自八十六年六月至八十七年二月之管理費部分為一千
        三百七十二萬七千三百七十元〔（9,076,066+1,128,094+1,164,263×1.15
        ×1.05=13,727,370）〕。總計八十六年六月份至八十七年六月份，被告應
        給付原告管理費部分之報酬為一千六百四十二萬五千零九元。        
  3.總計被告應付之報酬為六千八百四十萬五千五百三十八元（51,980,529+
      16,425,009 =68,405,538）。扣除被告已付國喬案四千四百八十萬元、黑松案
      四百二十萬元及橡樹、台光案二百八十六萬二千二百九十元，被告尚有加工報
      酬一千六百五十四萬三千二百四十八元未給付予原告。（68,405,538-
      44,800,000-4,200,000-2,862,290=16,543,248）。
  (二)爰依兩造所訂契約，請求被告給付一千六百五十四萬三千二百四十八元及自起訴
    狀繕本送達被告之翌日起至清償日止，按年息百分之五計算之利息，並陳明願供
    擔保，請准宣告假執行。
  (三)對於被告抗辯所為陳述：
    1.被告抗辯兩造結算之結果，國喬案總材料費用為二千一百七十六萬九千九百零
      二元，黑松案材料總重量為一十一萬三千七百四十一公斤云云。惟查，原告承
      攬被告委託之系爭工程，有關報酬之約定係以施作工程之所有成本，包括人事
      費、材料費、加工費及配合之機器耗損費，再外加利潤，此有證人武田功於八
      十八年七月二十日鈞院審理中之証述可証。然因被告抗辯原告所購買之材料費
      不一定完全用於系爭工程，故原告乃配合被告依據工程圖面計算材料數量及重
      量，以供被告可自行依此計算出原告所購買之材料是否全部用於系爭工程，且
      此部分業經台北市結構工程工業技師公會鑑定材料數量及費用。
    2.被告否認國喬案原告就「租金支出費用」之真正云云。惟查：國喬案材料費用
      有關「租金支出費用」部分，兩造於八十九年五月十八日會算時，被告即對場
      地租金支出逐筆核對發票無誤，無單據之部分原告無計入請求，至於租約因被
      告於事前並無請求原告提出，然原告確為系爭工程承租場地支出租金，除有經
      兩造已核對之發票外，並有租賃契約為憑及證人洪瑞清証稱確有出租至八十七
      年一月三十一日。另被告辯稱原告於準備五狀中自承廠房係由自己提供場地云
      云，而認原告無支出租金費用，惟原告準備原告準備五狀中所提之租金，屬管
      理費用部分之支出，與材料費用不同，材料費用部分之租金支出，係為工地現
      場堆放材料所需另支出之場地租金；管理費用部分之租金則為原告經營公司所
      需租賃之廠房，此部分之廠房本可向他人租賃，然原告因有房地，故於自己之
      房地經營原告之公司，兩造並約定被告仍應給付原告該廠房之租金。此除有經
      被告確認之八十六年十二月份之營業費用分析表，第二項事務費用之租金費用
      可為証外，並有證人武田功於八十八年七月二十日鈞院審理中到庭對於鈞院提
      示原告公司一九九七年十月營業費用分析表，證稱「這份分析表內之打勾處指
      年終獎金、租金費用、機械設備、生財器具，算入全數成本」及證稱「成本加
      上利潤就是被告應給付原告之金額」，顯見管理費用部分之租金費用，兩造亦
      約定屬於經營原告公司所需之成本費用，亦應由被告支付與原告。
    3.被告辯稱依系爭基本合約書之約定，原告應自己負責籌備製品製造所需之工廠
    、機械設備、工具等云云。惟查，證人武田功於八十八年七月二十日到庭證稱
      「這份日文版契約是我做的，我當時是被告公司之副總經理。當初證人是以合
      夥人之立場參與．．．二造是屬合夥人關係」、「當時所有費用如人事費用、
      材料費用、加工費，原告為了被告公司每季機器成本費都是被告公司負擔」，
    足見證人武田功於訂定系爭契約當時，係被告公司之代理人，其與原告間所有
      之約定，均直接對被告發生效力。且原告承攬被告委託之系爭工程，並非如一
      般定作人與承攬人之關係，而係基於合夥之精神，故依系爭契約第十一條之約
      定原告除非經被告之同意不得接受其他公司之轉包、加工等，是以兩造間有關
      承攬報酬之計算亦不同於一般工程係雙方對於承攬報酬先行合意總工程款，或
      分工程項目依報價單價及實作數量計算總工程款，而係依原告公司施作系爭工
      程成本加計利潤及營業稅百分之五計算報酬。而所謂「成本」包括原料及其他
      物力、人力一切直接和間接的費用而言。兩造並於訂約時，被告公司代理人武
      田功亦曾就原告承攬被告委託施作之工程所需之固定費用（即成本）概略提出
      生產計劃書，此有證人武田功到庭証稱「這份生產計劃內黑色部分是我書寫的
      」，依該生產計劃書其中詮鋼固定費「土地、建物賃借料」意即租金，「設備
      償卻費」意即設備折舊費，「人件費」意即人事費，「消耗品費」意即雜項事
      務費，「他經費」意即其他支出費用。故原告公司確係自己籌備工廠、機械設
      備、工具等，然有關租金及機械設備折舊等費用仍係約定由被告負擔，原告並
      無另向被告請求工廠裝潢、辦公桌椅及購買機械、設備等之價金。
    4.被告主張對於顯非用於專案工程之支出，不應由被告負擔云云。惟查，承上所
      述兩造間並非單純之承攬關係，而係基於合夥之精神，故有關報酬之約定，係
      包括為維持原告公司經營所支出之費用，均由被告負擔，此亦經證人武田功證
      述明確，且有經被告確認八十六年十二月份之營業費用分析表可証。
  5.被告自承八十七年四月至八十七年六月份每月四十三萬元之管理費，乃被告同
      意預備先行墊付一暫定之額度費用。則被告自應履行兩造所約定之管理費用。
    至於三個月定期結算並非給付管理費之前提，否則不可能約定為「先」支付詮
      鋼四十三萬管理費。又因系爭工程至八十七年三月始全部完工，管理費乃實報
      實銷至三月份，三月份後因被告未再委託工程，故無法依原證五之決議事項第
      二點約定「三個月所支付之管理費由DPC發注（即發包）予詮鋼之金額中扣除
      」與原告結算管理費及因原告公司八十七年四─六月份，每月之管理費均超出
      四十三萬元，致被告不願與原告結算管理費。故被告自不得以此拒為給付其同
      意預付之管理費用每月四十三萬元。
    6.有關利潤兩造約定依百分之十五計算，除有原證二記載致伸案件為第一件依百
      分之七．九加計利潤，第二件以後依百分之十五加計利潤可為證外，並有證人
      武田功到庭証稱「成本加上利潤就是被告應給付原告之金額，訂的利潤是成本
      的百分之十五來計算利潤，也就是成本乘以一點一五」、「原告已做之四個個
      案計算是以如果不達到15%之利潤原則上還是以給付百分之十五，如果超過部
      分還是以百分之十五給付，如果被告公司事先告知原告公司利潤的話，被告公
      司以告知利潤計算，如果被告公司未告知原告公司以百分之十五計算」，至於
      原證二所載「原價低減的努力辦要」，證人武田功証稱「這不是條件，只是雙
      方努力的一個目標」故被告辯稱給付百分之十五之利潤需以達原價降低為前提
      ，實與事實不符。且兩造第一件致伸案件已於八十六年結算，本件國喬等四件
      工程，係屬第二件以後被告委託之工程，自應依百分之十五加計利潤。
二、被告則以：
  (一)兩造於八十六年二月一日所簽訂之書面基本合約，為工程承欖契約，兩造間之權
    利義務關係，自應依該合約之約定暨民法承攬之條文規定而為判斷。原告公司辯
    稱其不同於一般之承攬工程，並無理由。原告雖以證人武田功書寫之草稿；以及
    證人武田功之證言為依據，謂與被告公司間之契約關係不同於一般之承攬關係，
    乃「基於合夥之精神」，為類似合夥之關係，故而應依工程成本加計原告公司之
    一切營運成本及費用、外加百分之十五利潤再外加稅捐以計算報酬云云。惟本件
    兩造間之承攬契約內容，自始未曾變更，原告既未就兩造間所存之契約係「基於
    合夥精神」所訂提出兩造之書面合意，自無可取。至於系爭基本合約第十一條約
    定之目的在於限制原告公司不得未經被告公司同意而使用被告公司提供予原告公
    司之機具及技術為他人承攬，誠屬合理之限制。除此之外，原告公司仍得接受其
    他公司之委託同時經營其原有之其他業務。是故，原告公司所云，並不確實。
  (二)原告雖主張證人武田功當時任被告公司副總經理，與原告訂立日文版之基本合約
    書，故兩造間係存有類似合夥之契約關係，且依其所書寫之草稿，兩造已另有利
    潤百分之十五、外加營業稅百分之五之約定云云。惟查：
    1.兩造間之契約書內容及關係為承攬契約，自始未曾變更，已詳如前述。
    2.原證二號由證人武田功親筆書寫之草稿，係原告於起訴之時方始提出，其上僅
      有武田功之簽名，除此之外，並無特別載明係用以增修或變更兩造承攬合約之
      意旨。從而，該等文件自不得採為證據而謂：兩造就利潤、稅捐之給付已另有
      約定．．．云云。
    3.再查，該紙草稿究係出於何方？自其形式根本無法看出。若依原告所言，該草
      稿係屬兩造就利潤與稅捐之約定，則何以原告公司及被告公司未正式訂約並於
      其上簽名或蓋章？事涉契約當事人雙方權利義務之重大事項與龐大金額，焉有
      可能僅以白紙草率書寫而不另訂正式約款？
    4.證人武田功之證詞，內容矛盾，顯不實在。
      證人武田功前於  鈞院審理時，就兩造間是否有「利潤百分之十五」之約定，
      曾分別為下列不同之矛盾說法：
      「並非條件，只是雙方努力的一個目標」。（見該次庭訊筆錄倒數第二頁二
        、）
      「如果被告公司未告知原告公司，以15%計算」。（見該次庭訊筆錄末頁六
        、）
      「是指會議記錄，不是契約之一部分」。（見該次庭訊筆錄末頁七、）
        如上所述，若原告一再主張之「利潤百分之十五」約定明確無疑，毫無作假
        ，則當時該書函之執筆人武田功於陳述時又豈會出現反覆不一致之情形？
    5.證人武田功之身分與證言立場，顯有偏頗而無足採信。
      原告復主張證人武田功於  鈞院作證時之證詞，並無偏頗，惟查：證人武田功
      於八十六年四月底自被告公司離職後，未久即以大股東身份與友人於原告公司
      協助下在台灣共組「日進技研股份有限公司」（以下簡稱日進公司），武田功
      任總經理，另由原告公司副總經理林文華任負責人，且日進公司之辦公及工廠
      處所、電話號碼、傳真號碼等，皆與原告公司共用，其營業項目，其中「自動
      控制設備工程業」即係被告公司之主要榮業項目，亦是兩造承攬契約中之最主
      要工作標的，則原告公司一再辯稱其立場無偏頗，實無可憑信。
  (三)因原告公司承攬被告公司所定作之專案工程，自始即表示預估報酬有困難，故被
    告乃同意以暫定總價概數之方式（例如「國喬」專案工程，為三千六百萬元）先
    行給付承攬報酬以提供原告公司資金之融通，俟完工後再做總結算，此即被證三
    訂購單之由來。原告公司承作黑松、橡樹、台光等專案工程，就承攬報酬之總結
    算模式亦皆如此。
  (四)兩造間就系爭四專案工程之承攬報酬進行總結算，其結果有不正確、不明瞭或矛
    盾之處，依舉證責任分配之法則，自應由原告說明，否則，其主張即無可採。
  (五)原告聲請就系爭專案工程之材料費為鑑定，並無實益，縱鑑定機關可鑑定出結果
    ，亦僅該結果中之材料數量部份具法律上參考意義，至該結果中之材料費用部份
    實則不具任何法律上意義。
  (六)原告公司承攬被告公司所定作之專案工程自始即表示預估承攬報酬有困難，故被
    告乃同意以暫定總價概數之方式先行給付承攬報酬以提供原告公司資金之融通，
    並應允原告俟工程完工後再進行總結算。唯初期由於原告對被告之請款數額尚不
    大，被告公司在方便原告公司資金融通下，悉依原告公司請款金額照付並未細查
    。詎料原告對被告之請款數額竟日復一日提高，更甚者尚有請款金額已嚴重超逾
    當初工程承攬報酬之概數者，適為被告公司後來新採之會計內控管理制度發現，
    於深入查帳後始發現原告公司之請款名目大有問題而予以暫停付款。有關原告承
    攬系爭四專案工程，經總結算之結果，其請求之承攬報酬均已高出其他第三人廠
    商承攬被告發包之相類工程所請求之承攬報酬甚多，顯非合理之承攬報酬。
  (七)爰請求駁回原告之訴及假執行之聲請，如受不利之判決，被告願供擔保，請准宣
    告免為假執行。
四、兩造不爭之事實：兩造於八十六年二月一日簽訂基本合約書，由被告委託原告製
    造自動倉庫用的ＲＡＣＫ等製品及其加工等業務，被告已給付原告國喬案四千四
    百八十萬元、黑松案四百二十萬元及橡樹、台光案二百八十六萬二千二百九十元
    。
五、茲應審酌者，乃兩造間就委託製造之報酬如何約定。經查：依兩造所定基本合約
    書第五條約定：「甲方（指被告）向乙方（指原告）提出製造委託時，每件個別
    Project都應交付記載有委託費用、數量、交貨期、付款條件、交貨場所、備註
    事項的訂貨單；同時乙方亦應向甲方提出受訂承諾書，如此契約始成立。」，是
    依該基本合約書之規定，就兩造間契約之報酬計算應另外為之，無法以該契約作
    為依據甚明。原告主張兩造於訂定基本合約書後，約定就報酬之計算，於第一件
    以每件委託費用（即材料費及管理費）乘以一．○七八為報酬，再加計營業稅百
    分之五。第二件以後，則以每件委託費用乘一．一五為報酬，再加計營業稅百分
    之五之事實，已據原告提出由被告公司之前副總經理武田功所書寫之利益計劃函
    件影本（原證二）可憑外，並經證人武田功於本院八十八年七月二十日言詞辯論
    時到庭証稱「成本加上利潤就是被告應給付原告之金額，訂的利潤是成本的百分
    之十五來計算利潤，也就是成本乘以一點一五」、「原告已做之四個個案計算是
    以如果不達到百分之十五之利潤原則上還是以給付百分之十五，如果超過部分還
    是以百分之十五給付，如果被告公司事先告知原告公司利潤的話，被告公司以告
    知利潤計算，如果被告公司未告知原告公司以百分之十五計算」、「稅金方面另
    外給付，不在成本乘以一點一五之內」等語，原告此部分之主張應可採信。被告
    雖辯稱證人武田功之證言前後矛盾、且現所設立之公司與原告關係密切，其證言
    不足採云云，惟證人武田功所述尚與前揭利益計劃函件影本之內容相符，且與被
    告公司委託原告製造之第一案致伸案付款情形相符。至於被告所辯就每一委託案
    均定有一定總額之暫付款，俟完工後再做總結算，並提出訂購單影本一份為證，
    惟該訂購單上所載總額既屬暫付款性質，至於總價若干仍尚待雙方結算始得確定
    ，則尚難依該訂購單為兩造間就系爭工程之承作總價款約定之憑證，此外，被告
    既未能證明兩造間有何不同之付款條件，其所辯自無足取。
六、兩造間就系爭委託製造契約確有依原告之成本加計百分之十五之利潤且百分之五
    之營業稅另計之合意，已如前述，則原告得請求被告給付之金額茲分述如下：
  (一)材料費部分：
    1.國喬案：
      進料費用部分：本件經送台北市結構工程工業技師公會鑑定結果，雖認進料
        費用為二千三百零一萬四千四百零三元，惟其中方型管及圓型鋼管材料部分
        ，該鑑定報告係採JIS標準單位核算方管材料重量，惟鋼管製造在於方管轉
        換成圓管的方式，會有誤差，管子越厚誤差越大，有可能差到百分之四點多
        ，亦經證人鄭順昌證述無訛，是就方管材料重量部分鑑定報告雖認係八百五
        十六萬一千三百八十元，惟原告實際購買之金額則係八百九十萬零四千二百
        六十一元，此有原告所提統一發票一十一張可憑，與前鑑定揭報告相差三十
        四萬二千八百八十一元，實係因鑑定報告採用之鑑定標準與原告原告實際施
        作之誤差所致，故此部分之費用應係二千三百三十五萬七千二百八十四元（
        00000000 ＋342881＝00000000）。
      C型鋼追加施作排煙窗之進料費用四十萬七千零八十八元部分雖未經鑑定其
        價額，惟原告確有施作，且為被告所不爭執，應認屬實。
      物料費用七十九萬六千七百七十六元部分，已據原告提出物料分類帳影本四
        張為證（詳原證三十八），就該物料分類帳上所載金額確與發票金額相符，
        亦為被告所不爭執，亦足採信。
      製造費用一千三百一十六萬零九百八十六元部分，已據原告提出製造費用分
        類帳影本二張為證（詳原證三十九），就該製造費用分類帳上所載金額確與
        發票影本金額相符，亦為被告所不爭執，堪認屬實。
      租金支出費用五十五萬五千元部分，已據原告提出租金支出分類帳影本二張
        為證（詳原證四十），就該租金分類帳上所載金額確與發票影本金額相符，
        亦為被告所不爭執，亦堪認屬實。
      以上合計三千八百二十七萬七千一百三十四元（00000000＋407088＋796776
        ＋00000000＋555000＝00000000）。加計兩造約定之利潤百分之十五及營業
        稅百分之五，計被告應給付原告國喬案材料費部分之報酬為四千六百二十一
        萬九千六百三十九元（00000000×1.15×1.05＝00000000，元以下四捨五入
        ，下同）。
    2.黑松案：
      依前揭鑑定報告進料費用為二百三十一萬四千八百七十九元。
      物料費用為六萬二千零五十七元，有原告所提物料分類帳影本一紙可憑（詳
        原證四十二），就該物料分類帳上所載金額確與發票影本金額相符，亦為被
        告所不爭執，堪信屬實。
      製造費用為八十九萬八千零八十六元，有原告所提製造費用分類帳影本一紙
        可憑（詳原證四十三），就該製造費用分類帳上所載金額確與發票影本金額
        相符，亦為被告所不爭執。
      以上合計三百二十七萬五千零二十二元（0000000＋62057＋898086＝
        0000000），加計利潤百分之十五及營業稅百分之五，被告應給付原告黑松
        案材料費部分之報酬為三百九十五萬四千五百八十九元（0000000×1.15×
        1.05＝0000000）。
    3.橡樹案：
      依前揭鑑定報告進料費用為七十六萬二千元。
      製造費用為四十一萬八千零八十二元，有原告所提運費、加工費分類帳影本
        四張及統一發票影本一十一張可憑（詳原證一二五）。
      物料費用二千六百四十元，有原告所提物料分類帳影本一張及統一發票影本
        二張可憑（詳原證一二六）。
      以上合計一百一十八萬二千七百二十二元（762000＋418082＋2640＝
        0000000），加計利潤百分之十五及營業稅百分之五，計被告應給付原告橡
        樹案材料費用部分之報酬為一百四十二萬八千一百三十七元（0000000×
        1.15×1.05＝0000000），惟原告此部分僅請求被告給付一百三十七萬五千
        四百七十元。
    4.台光案：
      依前揭鑑定報告進料費用為二十四萬八千九百九十二元。
      製造費用為一十萬九千九百八十四元，有原告所提加工費、運費分類帳影本
        二張及統一發票影本七張可憑（詳原證一二八）。
      以上合計三十五萬八千九百七十六元（248992＋109984＝358976），加計利
        潤百分之十五及營業稅百分之五，計被告應給付原告台光案材料費用部分之
        報酬為四十三萬三千四百六十四元（358976×1.15×1.05＝433464），惟原
        告此部分僅請求被告給付四十三萬零八百三十一元。
    5.以上總計原告得請求被告給付材料費用部分之報酬為五千一百九十八萬零五百
      二十九元（00000000＋0000000＋0000000＋430831＝00000000）。
  (二)管理費部分：
    1.八十六年六月份管理費部分：
      共計金額九十三萬三千七百七十三元，此有原告所提經被告代理人確認之明細
      表影本一份在卷可憑，至於明細表上附記無單據之部分，其中：
      六月租金二十五萬九千二百元，原告減縮為二十五萬九千元，此部分有曾經
        被告確認八十六年十二月份之營業費用分析表第二項事務費用之租金費用為
        二十五萬九千元（詳原證十二）及因廠房係由原告自己提供之場地，雙方約
        定被告應給付原告之管理費用包括每月租金之費用二十五萬九千元，亦經證
        人武田功證述在卷。
      端午節員工福利金一千五百元，此有原告所提員工領取福利金之簽收為憑（
        詳原證四十五）。
  六月伙食費三千七百五十元及六千九百五十元，有原告所提員工請款單影本
        為憑（詳原證四十六、四十七）。
      原告主張提撥獎金七萬九千三百三十三元，惟實際核發之金額如後述。
      機械設備折舊三萬三千元，及生財器具折舊一萬七千元，此有原告所提曾經
        被告確認並已付款之營業費用分析表可証（詳原證十七）。
    2.八十六年七月份管理費部分：
      金額共計一百一十二萬一千三百二十九元，此有原告所提經被告代理人確認之
      明細表影本一份可憑，至於明細表上附記無單據之部分，其中除購買發票費用
      一百零八元部分，因原告未提出證據證明，不應准許外，其餘有原告所提下列
      證據可證：
      七月租金二十五萬九千二百元，原告減縮為二十五萬九千元，證據同八十六
        年六月份管理費所述。
      七月十一日員工餐費三百元，有原告所提員工支出証明單影本為憑（詳原證
        四十八）。
      七月十日員工餐費三百元及五十元，有原告員工所提支出証明單影本為憑（
        詳原證四十九、五十）。
      七月八日員工餐費二百八十五元，有員工支出証明單影本為憑（詳原證五十
        一）。
      七月七日員工餐費二百五十元，有員工支出証明單影本為憑（詳原證五十二
        ）。
      七月五日員工陳錫欽餐費五十元，有支出証明單影本為憑（詳原證五十三）
        。
      七月二十九日加班伙食二百五十元及一百五十元，有員工請款單影本為憑（
        詳原證五十四）。
      七月二十八日購買檸檬酸一百元，有收據影本為憑（詳原證五十五）。
      七月二十八日加班伙食二百五十元及一百五十元，有員工請款單影本為憑（
        詳原證五十六）。
      七月二十五日加班伙食二百五十元及一百元，有員工請款單影本為憑（詳原
        證五十七）。
      七月二十四日加班伙食二百五十元，有員工請款單影本為憑（詳原證五十八
        ）。
      香環及香四百九十元，有員工請款單影本為憑（詳原證五十九）。  
        水果一百一十元有員工請款單影本為憑（詳原證六十）。
      便餐一千零七十元，有員工請款單影本為憑（詳原證六十一）。
      拜拜水果三百元，有員工請款單影本為憑（詳原證六十二）。原告主張一般
        公司為求營業順利，財源廣進，均有拜拜之習俗，故此部分仍屬營業所支出
        之費用，尚屬合理。
      機械設備折舊三萬三千元及生財器具折舊一萬七千元（詳原證十七），理由
        同前所述。
      提撥獎金八萬五千三百三十三元，詳後述。
      七月伙食費一萬四千四百元，有員工請款單影本為憑（詳原證六十三）。
    3.八十六年八月份管理費用：
      共計一百一十六萬七千六百一十六元，此有原告所提經被告代理人確認之明細
      表影本一紙可憑，至於明細表上附記無單據之部分，有原告所補提下列證據可
      證：
      八月租金二十五萬九千二百元，原告減縮為二十五萬九千元，理由同前。
      八月三日餐費六百五十元及一百五十元及一百五十元，有員工請款單影本為
        憑（詳原證六十四）。
      八月四日及八月一日加班伙食一百元及五十元，有員工請款單影本可證（詳
        原證六十五）。
      八月五日加班伙食五十元，有員工請款單影本為憑（詳原證六十六）。
    拜拜水果三百元，有員工請款單影本為憑（詳原證六十七）。
  林文華出差餐飲費一百八十元，有員工請款單影本為憑（詳原證六十八）。
  八月十六日加班伙食三百元，有員工請款單影本為憑（詳原證六十九）。
  中元普渡拜拜供品一千零一十三元，有員工請款單影本為憑（詳原證七十）
        。
      拜拜水果三百元，有員工請款單影本為憑（詳原證七十一）。
      八月九日加班伙食三百元，有員工請款單影本為憑（詳原證七十二）。
      拜拜供品三百元，有員工請款單影本為憑（詳原證七十三）。
      八月十八日加班伙食一百元，有員工請款單影本為憑（詳原證七十四）。
      八月二十一日林文華伙食五十元，有員工請款單影本為憑（詳原證七十五）
        。
      八月二十二日、二十三日加班伙食二百五十元，有員工請款單影本為憑（詳
        原證七十六）。
      宴客便餐五千八百元，有員工請款單影本為憑（詳原證七十七）。
      拜拜供品及金紙二千五百二十二元，有員工請款單影本為憑（詳原證七十八
        ）。
      八月伙食費一萬零八百元，有員工請款單影本為憑（詳原證七十九）。
      機械設備及生財器具折舊三萬三千元及一萬七千元，證據及理由同前所述。
      提撥獎金十二萬九千零八十三元，詳後述。
      八月份中餐伙食九百五十元，有員工請款單影本為憑（詳原證八十）。
      八月份加班伙食及午餐伙食，八百五十元及一千零五十元，有員工請款單影
        本為憑（詳原證八十一）。
      八月四、五日伙食一千零五十元，有員工請款單影本為憑（詳原證八十二）
        。
    4.八十六年九月份管理費：
    共計一百六十一萬三千一百八十五元，此有原告所提經被告代理人確認之明細
      表影本一紙可憑，至於明細表上附記無單據之部分，除發票費用九十六元部分
      原告未提證據證明，不應准許外，有原告所補提下列證據可證：
      九月租金二十五萬九千二百元，原告減縮為二十五萬九千元，理由同前之說
        明。
      中秋月餅代金七千五百元，有員工簽收單影本為憑（詳原證八十三）。
      拜拜水果三百元，有員工請款單影本為憑（詳原證八十四）。
      林文華高雄出差油資、通行費、餐費一千二百一十三元及一千四百八十二元
      共計二千六百九十五元。被告代理人記載其中七百三十三元、四百元及七百
        六十二元、四百元有單據，餐費八十元及三百二十元無單據，有關餐費與油
        資等費用共計二千六百九十五元，有員工請款單影本為憑（詳原證八十五）
        。
      林文華八月二十三、三十日加班伙食三百五十元，有員工請款單影本為憑（
        詳原證八十五）。
      林文華高雄出差餐費一百八十元，有員工請款單影本為憑（詳原證八十六）
        。
      機械設備及生財器具折舊費三萬三千元及一萬七千元，證據及理由同前。
      中秋節員工福利金三千三百元，有員工簽收單影本可證（詳原證八十七）。
      提撥獎金一十五萬七千五百元，詳後述。
      拜拜水果及金紙三百五十元，有員工請款單影本為憑（詳原證八十八）。
      宴客便餐二百八十元，有員工請款單影本為憑（詳原證八十九）。
      林文華出差午餐及購買即可拍一百六十元及二百五十元，有員工請款單影本
        為憑（詳原證九十）。
    5.八十六年十月份管理費：
    共計一百五十六萬六千五百二十三元，此有原告所提經被告代理人確認之明細
      表影本一紙可憑，至於明細表上附記無單據之部分，有原告所補提下列證據可
      證：
      十月租金二十五萬九千二百元，原告減縮為二十五萬九千元，理由同前。
      宴客便餐三千二百四十四元，有員工請款單影本為憑（詳原證九十一）。
      拜拜水果及金紙三百五十元，有員工請款單影本為憑（詳原證九十二）。
      盧致恒高雄出差伙食及電話卡二百六十元及一百元，有員工請款單影本為憑
        （詳原證九十三）。
      購買咖啡一百元，有員工請款單影本為憑（詳原證九十四）。
      谷村義二員林至桃園車票三百元，有員工請款單影本為憑（詳原證九十五）
        。
      加班伙食及便餐二百元及四百元，有員工請款單影本為憑（詳原證九十六）
        。
      盧致恒出差餐費三百九十六元，有員工請款單影本為憑（詳原證九十七）。
      拜拜金紙水果三百五十元，有員工請款單影本為憑（詳原證九十八）。
      十月伙食費一萬五千九百元，有員工請款單影本為憑（詳原證九十九）。
      機械、生財器具折舊三萬三千元及一萬七千元，證據及理由同前所述。
      提撥獎金一十五萬七千五百元，詳後述。
      謝樹山餐費三百六十元，有員工請款單影本為憑（詳原證一○○）。
      盧致恒餐費三百六十元，有員工請款單影本為憑（詳原證一○一）。
      油資二千四百二十二元，有加油站出具證明單影本為憑（詳原證一○二）。
    6.八十六年十一月份管理費：
      共計一百五十四萬五千八百七十六元，此有原告所提經被告代理人確認之明細
      表影本一紙可憑，至於明細表上附記無單據之部分，有原告所補提下列證據可
      證：
    十一月份租金二十五萬九千二百元，原告減縮為二十五萬九千元，理由同前
        。
      拜拜水果、金紙及香三百五十元及二百元，有員工請款單影本為憑（詳原證
        一○三）。
      程俊欽十一月六日出差餐費二百零四元，有員工請款單影本為憑（詳原證一
        ○四）。
      拜拜水果及金紙三百五十元，有員工請款單影本為憑（詳原證一○五）。
      盧致恒出差住宿費、餐費一千五百四十元及二百六十元，有員工請款單影本
        為憑（詳原證一○六）。
  林文華高雄出差住宿費一千六百元，有員工請款單影本為憑（詳原證一○七
        ）。
      盧致恒十一月二十六日出差餐費一百八十元，有員工請款單為憑（詳原證一
        ○八）。
      機械、生財器具折舊三萬三千元及一萬七千元，理由同前。
      十一月份伙食費一萬四千三百元，有員工請款單影本為憑（詳原證一○九）
        。
      提撥獎金一十五萬七千五百元，詳後述。
    7.八十六年十二月份管理費：
      共計一百二十九萬三千四百一十元，此有原告所提經被告代理人確認之明細表
      影本一紙可憑，至於明細表上附記無單據之部分，除發票費用一百五十八元部
      分原告未提證據證明，不應准許外，有原告所補提下列證據可證：
    十二月份租金二十五萬九千二百元，原告減縮為二十五萬九千元，理由同前
        。
      拜拜水果及金紙三百五十元，有員工請款單影本為憑（詳原證一一○）。
      機械及生財器具折舊三萬三千元及一萬七千元，理由同前。
      林文華出差油資、通行費一千八百八十五元及四元，共計二千二百八十五元
        有員工請款單影本為憑（詳原證一一一）。
      林文華出差餐費二百四十元，證據同前。
      林文華十二月三十日出差餐費一百元，有員工請款單影本為憑（詳原證一一
        二）。
      程俊欽出差餐費二百元，有員工請款單影本為憑（詳原証一一三）。
    員工聚餐二千元及拜拜水果三百五十元，有員工請款單影本為憑（詳原證一
        一四）。
      林文華十二月三十一日出差餐費一百元，有員工請款單影本為憑（詳原證一
        一五）。
      盧致恒高雄出差六人餐費七千七百七十元，有員工請款單影本為憑（詳原證
        一一六）。
      十二月份伙食費九千六百元，有員工請款單影本為憑（詳原證一一七）。
      提撥獎金九萬八千五百元，詳後述。
    8.六月至十二月份共提撥獎金八十六萬四千七百四十九元（79,333+85,333+
      129,083 +157,500+157,500+157,500+98,500=864,749），經原告核發予員工
      節日獎金、年終獎金、工作獎金及資遣費等共計六十九萬九千一百零三元（詳
      原證一一八）（54,950+75,630+195,350+200,000+39,000+ 22,673+111,500
      = 699,103）差額為一十六萬五千六百四十六元。
    9.計八十六年六月份至十二月份之管理費（不含利潤15%及營業稅5%）為九百二
      十四萬一千三百五十元（933,773+1,121,221+1,167,616+1,613,089+
      1,566,523 + 1,545,876+1,293,252=9,241,350）扣除提撥獎金與實際核發獎
      金之差額一十六萬五千六百四十六元，共計應為九百零七萬五千七百零四元。
  10.黑松案一月份之管理費用：
      黑松案八十七年一月份之管理費，經兩造於八十八年七月十三日及七月十五日
      會算，由被告代表陳玉玲就經其確認無誤之部分在備註欄簽「陳」，計金額為
      一十四萬八千八百一十元，此有原告所提費用明細表影本二紙可憑（詳原證十
      一），另未經被告確認之項目，則有原告補提之下列證據證明：
      一月租金二十五萬九千元，理由同前。
      一月經濟日報費四百五十元，此除有經被告承認之營業費用分析表可證外（詳
        原證十二），並有經被告所承認之二、三月份費用明細表可證（詳原證十九、
        三十一）。
      一月電氣保養費一千元部分，原告主張係依一年一萬二千元，每月均分為一
        千元，此有原告所提經被告承認之二、三月份費用明細表可證（詳原證十九、
        三十一）。
      高雄工地電話費六千元部分，原告主張係為施作被告委託之工程，借用業主
        當地電話聯絡，業主要求負擔六千元電話費，此有原告所提當時工地負責人
        林文華向原告請款之請款單影本可証（詳原證十三）。
      一月十二日至十七日員工出差至工地施工之餐費三千八百四十元，此有原告
        員工柯炳河向原告請領費用之出差旅費報告表影本可証（詳原證十四）。
    柯炳河等四人出差餐費五千二百元，此有出差旅費報告表影本可証（詳原證
        十五）。
  一月薪資五十四萬四千零九十四元，此有原告員工於領取薪資後於薪津表上
        簽章可為証（詳原證十六）（549,000-5,806=544,094）。
      提列年終九萬八千五百元，此有過去經被告確認並已付款之營業費用分析表
        每月提列之年終獎金均為九萬八千五百元可證（詳原証十七）。
      機械設備折舊三萬三千三百元，此有原告所提經被告確認並已付款之營業費
        用分析表影本可証（詳原證十七）。
      生材器具折舊一萬七千元，此有原告所提經被告確認並已付款之營業費用分
        析表影本可証（詳原證十七）。
      盧致恆一月出差住宿費一萬零九千元，此有員工出差旅費報告及存款單影本
        可証（詳原證十八）。
      綜上合計金額為九十七萬九千二百八十四元（259,000+450+1,000 +6,000+
        3,840+5,200+544,094+98,500+33,300+17,000+10,900=979,284）
      總計一月份之管理費用共計為一百一十二萬八千零九十四元（ 148,810
         +979,284=1,128,094）。
11.黑松案二月份之管理費用：
    黑松案八十七年二月份之管理費，經兩造於八十八年八月十二日及十三日會算
      ，由被告代表陳玉玲及黃茁華就經其確認無誤之部分在備註欄簽「陳」或「黃
      」計金額為一十五萬六千零七十五元，此有原告所提費用明細表影本三紙可憑
      （詳原證十九），另未經被告確認之項目，則有原告補提之下列證據證明：
      二月租金二十五萬九千元，理由同前。
      盧致恆便餐八百一十元，有原告所提盧致恆請款支出明細及存款單影本可證
        （詳原證二十）。
      有線電視費六百元，此有原告所提盧致恆出差請款支出明細及存款單影本可
        證（詳原證二十）。
      開工拜拜供品五百四十四元及開工紅包三千元，此有林文華請款單影本可證
        （詳原證二十一）。
      北斗至觀音運費五百三十三元及拜拜供品三百三十九元，此有林文華請款單
        影本可證（詳原二十二）。
      北斗至觀音運費五百七十一元，此有林文華請款單影本可證（詳原證二十三
        ）。
      與大福餐費一千九百八十元，此有林文華請款單影本可證（詳原證二十四）
        。
      禮品八千一百二十元及交通費一千五百元，共計九千六百二十元，此有張有
        讓請款單影本可證（詳原二十五）。
      福德正神壽誕贊助金五千元，此有員工請款單影本可證（詳原證二十六）。
      二月薪資五十五萬五千六百四十一元，此有經原告員工於領得薪資後於薪津
        表上簽章可證（詳原證二十七）。
      提列獎金九萬八千五百元，理由同前。
  二月伙食費一萬二千九百五十元經被告承認金額為一萬零四百元，故此部分
        原告僅主張一萬零四百元。
      機械折舊三萬三千三百元，理由同前。
      生財器具折舊一萬七千元，理由同前。
      購香一百元，此有林文華請款單影本可證（詳原證二十八）。
      拜拜供品三百五十元，有林文華請款單影本可證（詳原證二十九）。
      盧致恆出差住宿費一萬零九百元，此有盧致恆出差旅費報告表及存款單影本
        可證（詳原證三十）。
      綜上合計金額為一百萬零八千一百八十八元（259,000+810+600+544+3,000
        +533+339+571+1,980+8,120+1,500+5,000+555,641+98,500+10,400+33,300
        +17,000+100+350+10,900=1,008,188）
      總計二月份管理費用共計為一百一十六萬四千二百六十三元（156,075+
        1,008,188 =1,164,263）。
    12.三月份之管理費用：
      經兩造於八十八年八月十二日及十三日會算，由被告代表黃茁華就經其確認無
      誤之部分在備註欄簽「黃」計金額為十九萬四千零七百五十一元，此有原告所
      提費用明細表影本三張可憑（詳原三十一），另未經被告確認之項目，則有原
      告補提之下列證據證明：
      三月租金二十五萬九千元，理由同前。
      三月薪資六十萬一千八百二十一元，此有經原告員工於領得薪資後於薪津表
        上簽章可證（詳原證三十二）。
      提撥年終獎金九萬八千五百元，理由同前。
      資遣費七萬四千八百零八元，此有資遣之員工於領得資遣費後於資遣費明細
        表上簽章可證（詳原證三十三）。
      機械設備折舊三萬三千三百元，理由同前。
      生財器具折舊一萬七千元，理由同前。
      上合計金額為一百零八萬四千四百二十九元（259,000+601,821+98,500+
        74,808+33,300+17,000=1,084,429）。
      總計三月份管理費用共計為一百二十七萬九千一百八十元（194,751+
        1,084,429 =1,279,180）。加計營業稅百分之五，應為一百三十四萬三千一
        百三十九元。
    13.八十七年四、五、六月份管理費：
      原告主張被告於八十七年三月至六月期間雖未委託製造，惟因系爭契約第十一
      條約定原告未取得被告之承諾，不得接受其他公司之轉包、加工等，故縱未委
      託製造，被告仍需支付原告管理費用，此有原告所提被告公司代表村上滿簽認
      之會議記錄可證（詳原證五），依該會議記錄所載理費用實報實銷至八十七年
      三月，自八十七年四月起每月支付原告四十三萬管理費，每三個月為一期結算
      一次，此並有經原告確認同意之信函可證（詳原證六），故原告主張八十七年
      四、五、六月份各為四十三萬元，共計為一百二十九萬元，加計百分之五營業
      稅，應為一百三十五萬四千五百元，亦足採信。
    14.又八十六年六月至八十七年二月，原告施作被告委託之國喬案、黑松案、橡樹
      案及台光案之工程，依約報酬應加計百分之十五之利潤及營業稅百分之五，已
      如前述，故被告應給付之報酬自八十六年六月至八十七年二月之管理費部分為
      一千三百七十二萬六千九百三十四元〔9,075,704+1,128,094+1,164,263×
      1.15 ×1.05=13,726,934〕總計八十六年六月份至八十七年六月份，被告應給
      付原告管理費部分之報酬為一千六百四十二萬四千五百七十三元（13,726,934
      + 1,343,139+ 1,354,500=16,424,573）。
  (三)總計被告應付之報酬為六千八百四十萬五千一百零二元（51,980,529+
    16,424,573=68,405,102）。扣除被告已付國喬案四千四百八十萬元、黑松案四
    百二十萬元及橡樹、台光案二百八十六萬二千二百九十元，被告尚有加工報酬一
    千六百五十四萬二千八百一十二元未給付予原告（68,405,102-44,800,000
    -4,200,000-2,862,290=16,542,812）。
七、按給付無確定期限者，債務人於債權人得請求給付時，經其催告而未為給付，自
    受催告時起，負遲延責任。其經債權人起訴而送達訴狀，或依督促程序送達支付
    命令，或為其他相類之行為者，與催告有同一之效力；遲延之債務，以支付金錢
    為標的者，債權人得請求依法定利率計算之遲延利息；應付利息之債務，其利率
    未經約定，亦無法律可據者，週年利率為百分之五，民法第二百二十九條第二項
    、第二百三十三條第一項前段、第二百零三條定有明文。從而，原告依兩造所訂
    契約，請求被告給付一千六百五十四萬二千八百一十二元及自八十七年九月二十
    四日（起訴狀繕本送達翌日）起，至清償日止，按年息百分之五計算之利息，為
    有理由，應予准許，其逾此部分之請求為無理由，應予駁回。
八、兩造陳明願供擔保，聲請宣告假執行或免為假執行，經核原告勝訴部分，合於法
    律規定，爰分別酌定相當之擔保金額宣告之；原告其餘假執行之聲請，因訴之駁
    回而失所依據，不予准許。
九、本件原告雖受一部敗訴之判決，惟其金額僅四百三十六元，本院認訴訟費用仍由
    被告全部負擔為宜，附此敘明。
十、因本案事證已臻明確，兩造其餘主張陳述及所提之證據，經審酌均不影響本院上
    開論斷，毋庸再予論述，附此敘明。
十一、據上論結，原告之訴為一部有理由，一部無理由，依民事訴訟法第七十九條但
      書、第三百九十條第二項、第三百九十二條，判決如主文。
中      華      民      國    九十二    年      三      月     十       日
                                    臺灣士林地方法院民事第一庭
~B法      官  許永煌
右為正本係照原本作成。
如對本判決上訴須於判決送達後廿日內向本院提出上訴狀。
中      華      民      國    九十二    年      四      月     七       日
~B法院書記官  馮衍燕


司法院資訊處製作；財團法人民間司法改革基金會備份。
